cs: Design dripperu: Kužel; Ploché dno; Ponorný přepínač; Klín; Jiné
da: Drypdesign: Kegle; Fladbundet; Nedsænkningskontakt; Wedge; Andet
es: Diseño de gotero: Cono; De fondo plano; Interruptor de inmersión; Cuña; Otros
bg-BG: Дизайн на филтъра за ръчно приготвяне на кафе: Конусно; Плоско дъно; Потопяем превключвател; Клиновидно; Друго
el: Σχεδιασμός ντρίπερ: Κωνικό; Επίπεδος πάτος; Διακόπτης εμβάπτισης; Σφήνα; Άλλο
hr-HR: Dizajn kapaljke: Čunj; Ravno dno; Prekidač za uranjanje; Lijevak; Ostalo
ja: ドリッパーのデザイン: 円錐形; 平底; 浸漬スイッチ; ウェッジ; その他
hu: Csepegtető kialakítása: Tölcsér; Lapos aljú; Merülőkapcsoló; Ék; Egyéb
ro-RO: Designul picurătorului: Con; Fund plat; Comutator cu imersie; Triunghi; Altele
de: Kaffeetrichterdesign: Kegel; Flachboden; Tauchschalter; Wedge; Sonstiges
it: Progettazione del gocciolatoio: Cono; Fondo piatto; Interruttore a immersione; Wedge; Altro
nb: Drypperdesign: Kjegle; Flatbunnet; Immersionsbryter; Wedge; Annet
sl-SI: Zasnova kapljalnika: Stožec; Z ravnim dnom; Potopno stikalo; Wedge; Druga
fr: Conception du porte-filtre: Cône; Fond plat; Interrupteur à immersion; Wedge; Autre
zh-CN: 滴滤器设计: 圆锥型; 平底; 浸入式开关; 楔形; 其他
vi: Thiết kế phễu lọc: Hình nón; Đáy phẳng; Công tắc nhúng; Hình nêm; Khác
lt-LT: Lašintuvo dizainas: Gaubtas; Plokščiadugnis; Panardinimo jungiklis; Pleišto formos; Kita
nl: Druppelontwerp: Kegel; Platte bodem; Dompelschakelaar; Wedge; Overig
pt-BR: Design do gotejador: Cone; Fundo plano; Interruptor de imersão; Wedge; Outro
ko: 드리퍼 디자인: 원뿔; 플랫 바텀; 침출식 스위치; 웨지; 기타
sk-SK: Dizajn kvapkadla: Kužeľový; S plochým dnom; Ponorný spínač; Klin; Iné
fi: Suodatinsuppilon malli: Kartio; Litteäpohjainen; Upotuskytkin; Kiila; Muu
th: การออกแบบดริปเปอร์: ทรงกรวย; ดริปเปอร์ก้นแบน; สวิตช์ควบคุมการสกัดแบบแช่; ทรงลิ่ม; อื่นๆ
ru: Конструкция дриппера: Конический; Плоское дно; Погружной выключатель; Клиновидный; Другой
pl: Konstrukcja drippera: Stożkowe; Płaskie dno; Przełącznik zanurzeniowy; Klinowy; Pozostałe
tr: Damlatıcı tasarımı: Koni; Düz tabanlı; Daldırmalı tasarım; Kama; Diğer
zh-TW: 濾杯設計: 錐形; 平底; 浸泡式濾杯; 梯形; 其他
sv: Droppardesign: Kon; Platt botten; Immersionsbrytare; Wedge; Övrigt
pt-PT: Design de gotejador: Cone; Fundo plano; Interruptor de imersão; Cunha; Outro
en: Dripper design: Cone; Flat-bottom; Immersion switch; Wedge; Other